【裁判字號】    92,易,1061
【裁判日期】    920620
【裁判案由】    毀損
【裁判全文】
臺灣臺中地方法院刑事判決                        九十二年度易字第一六一號
    公  訴  人  臺灣臺中地方法院檢察署檢察官
    被      告  丙○○
    選任辯護人  李秋瑩律師
右列被告因毀損案件，經檢察官提起公訴（九十二年度偵字第一九一號），本院判決
如左：
    主  文
丙○○損壞他人之客貨兩用廂型車左前方車頭及輪胎，足以生損害於他人，處拘役參
拾日，如易科罰金，以參佰元折算壹日。
    事  實
一、丙○○與甲○○係台中縣清水鎮○○里○○路之附近鄰居，因丙○○懷疑其妻黃
    紫薇與甲○○有不正當之關係，影響其家庭合諧，而對甲○○有所不滿。竟於民
    國九十一年十月二十五日晚上十時三十分至十一時之間，攜帶其家中之白色塑膠
    桶一只，至某加油站購買柴油後，於翌日（十月二十六日）凌晨三時十分許，前
    往台中縣清水鎮○○里○○路九十九之一號甲○○住處前之庭院，將柴油澆灑在
    甲○○所有車號Ｂ６─５２７１號客貨兩用廂型車之左前方輪胎附近，並以某種
    棉類物點火使之燃燒，致上開車輛駕駛座左前方之車頭及輪胎毀壞，足以生損害
    於甲○○。
二、案經被害人甲○○訴由台中縣警察局清水分局報請臺灣臺中地方法院檢察署檢察
    官偵查起訴。
    理  由
一、訊之被告丙○○矢口否認前揭毀損犯行，於警訊及偵查時辯稱：伊雖有於九十一
    年十月二十五日晚上十時三十分至十一時之間，前往加油站購買柴油，但購買柴
    油是要燒菜瓜藤（或稱瓜藤架）云云。惟查：（一）有關被告丙○○與告訴人甲○○之間之恩怨，業據告訴人於警訊時供稱：「我僱用的女工黃紫薇的丈夫（即
    被告）懷疑我和黃紫微有染，曾到我家鬧了很多次，警告我不能再僱用黃紫微，
    也不能和她聯絡」等語，另證人乙○○即被告丙○○之女於警訊時亦證稱：「因
    我父親懷疑甲○○與我母親有染，所以他很恨甲○○」等語，故知被告與告訴人
    間確有嫌隙，被告聲稱其與告訴人間並無糾紛之詞，並不可採，被告有相當之犯
    罪動機可以得知。（二）被告之女即證人乙○○於事發後翌日即九十一年十月二
    十七日之警訊時有下列證述之詞：「我父親於九十一年十月二十六日打電話告訴
    我說甲○○的車是他放火的，我回家後他也有說，因為次數很多，詳細時間記不
    清楚。」、「（問：警方在你家後方起獲雙象牌白色桶子內殘留汽油是否就是你
    父親放火燒毀甲○○車子所使用的桶子？）桶子是我們家的，我只是聽說我父親
    說是他放火燒毀甲○○的車子。」、「我父親於九十一年十月二十五日二十二時
    三十分至二十三時之間，帶著我家的白色桶子去買了三分之一的汽油，．．．該
    汽油是黃色，我父親說是柴油。」，證詞十分肯定而明確，證人乙○○已將近二
    十歲且已高職畢業，有相當之成熟及智識程度，且其為被告丙○○之女，衡情斷
    無誣陷被告之理，再者，因一般情形被告之親屬多數不會為被告不利之證詞，故
    警方更進一步問證人乙○○：你為何要向警方坦承該放火燒毀甲○○車子的是你
    父親丙○○所為？證人乙○○答稱：「因為我不想讓我父親繼續犯罪，讓他繼續
    犯罪是我害了他。」等語，益徵證人乙○○之上開證詞有更高之可信度。（三）
    再查證人即承辦本件放火案件之警員丁○○於偵查時證稱：「（檢察官問：乙○○的確在警局內有指稱是其父親春金縱火？）他（指乙○○）是說他爸爸有跟他
    這樣講。」，核與證人乙○○所證稱情節相符。證人即警員丁○○於本院審理時
    更到庭證稱：在案發當天凌晨三時許，告訴人甲○○打電話報案說他的自小貨車
    放在自家庭院起火，．．．到現場時，火勢已經撲滅，當時甲○○有講到被告丙○○這個人，提供他為可疑對象。」、「在左車輪底下有類似燒燬的棉類品，．
    ．．現場看起來好像是放置於輪胎前面起火，然後才燒及輪胎及左前片（此經本
    院比對案發當時拍下之車輛照片，與此說法相符）。」、「我們是在當天（九十
    一年十月二十六日）下午在丙○○家後方的空地查證，是因為收到民眾報案說他
    家後方有可疑物品（白色塑膠桶），我到現場汽油桶內還有一些油品殘渣，他有
    汽油味道，所以我見在那裡拍照存證。被告之女兒乙○○來警局作筆錄的時候，
    承認是他家的東西，也丙○○有拿過桶子去買柴油。而被告丙○○在警訊時也不
    否認那是他們家的東西。」等語。此外並有照片九幀及車籍作業系統─查詢認可
    資料等件附卷可稽。參以被告於偵審時對所辯究係菜瓜藤或瓜藤架？究於何時所
    燒？及用以盛裝油品之桶子究在何處？均語焉不詳，或答稱不知道一節，足見被
    告上開所辯，委不足取。而證人乙○○嗣於偵查時改稱：「他（指其父親丙○○
    ）就是有何說是我放的（火）又怎樣，不是我放的又怎樣，令人難以捉摸。」云
    云，然以證人乙○○不僅於警訊時明確指稱，是被告丙○○本人告知放火係其所
    為，且有數次之多，是衡諸常情，若並非被告放火燒告訴人之車輛，則當時既尚
    未能犯人是誰，警方仍在調查之中，被告何有親自向其女兒坦承之理？況縱或事
    後其女兒問起此事，被告應係堅決否認放火，豈有答稱是我放的（火）又怎樣，
    不是我放的又怎樣之可能？益可見被告辯詞及證人乙○○於偵查時之證詞，均為
    事後卸責及事後迴護之詞，均不足採信。綜上所述，本件事證明確，被告犯行可
    堪認定。
二、核被告丙○○所為，係犯刑法第三百五十四條之毀棄他人所有物品之罪。爰審酌
    被告與告訴人間有家庭糾葛，思慮未周而損毀他人物品，其犯罪之動機、手段、
    目的，犯罪所生之危害（僅燒毀左前方車頭及輪胎，並非損及全車）及犯後仍飾
    詞卸責等一切情狀，量處如主文所示之刑，並諭知易科罰金之折算標準。至被告
    所有，用以盛裝油品放火燒車之白色塑膠桶一只（於警訊時曾拍照存證，且經被
    告及證人乙○○坦承明確），業據證人即承辦警員於丁○○於本院審理時證稱，
    該物於警局整理環境時不慎遺失，有筆錄可稽，為免日後執行上之困難，故不予
    宣告沒收，併此敘明。
據上論斷，應依刑事訴訟法第二百九十九條第一項前段，刑法第三百五十四條、第四
十一條第一項前段，罰金罰鍰提高標準條例第一條前段、第二條，判決如主文。
本案經檢察官陳松吉到庭執行職務。
中      華      民      國    九十二    年     六       月     二十     日
                                        臺灣臺中地方法院刑事第七庭
                                            法  官  曾  佩  琦
右正本證明與原本無異。
如不服本判決，應於送達後十日內向本院提出上訴狀 （須附繕本） ，上訴於台灣高
等法院台中分院。
                                            書記官
中      華      民      國    九十二    年     六       月    二十三    日
附錄本案論罪科刑法條：
刑法第三百五十四條：
毀棄、損壞前二條以外之他人之物或致令不堪用，足以生損害於公眾或他人者，處二
年以下有期徒刑、拘役或五百元以下罰金。


司法院資訊處製作；財團法人民間司法改革基金會備份。
